臺灣桃園地方法院刑事判決
110年度交訴緝字第2號
公  訴  人  臺灣桃園地方檢察署檢察官 
被      告  陳宇阡



指定辯護人  本院公設辯護人王暐凱
            本院公設辯護人廖彥傑
上列被告因過失致死案件，經檢察官提起公訴（109年度調偵字
第1508號），被告於本院準備程序進行中，就被訴事實為有罪之
陳述，經告知簡式審判程序意旨，並聽取當事人之意見後，本院
裁定改依簡式審判程序審理，判決如下：
    主  文
陳宇阡因過失致人於死，處有期徒刑玖月。
    事  實
一、陳宇阡於民國109年2月14日15時15分許，駕駛吉香軒實業有
    限公司所有之車牌號碼000-0000號自用小貨車沿桃園市大溪
    區介壽路由北往南方向行駛，行經桃園市大溪區介壽路與自
    強街之交岔路口時，本應注意超越同向前行車時，應與前車
    左側保持半公尺以上之間隔超過，而依當時天候晴、日間自
    然光線、柏油路面乾燥、無缺陷，且視距良好，並無不能注
    意之情事，竟疏未注意，適有張金來騎乘車牌號碼000-0000
    號普通重型機車行經該處，張金來為閃避同向右前由陳靈聲
    駕駛而臨時停車、占用桃園市○○區○○路000號前外側車道約
    一半空間之車牌號碼000-0000號自用小客車（所涉過失致死
    罪，業由本院以110年度原交訴字第2 號案件判處有期徒刑6
    月，上訴後再經臺灣高等法院以110年度原交上訴字第7號案
    件駁回上訴並判處緩刑2年確定），因而自上開路段之外側
    車道向左偏駛至靠近內、外車道線處，陳宇阡未保持安全距
    離即欲駕駛上開小貨車自左側超越同向前方張金來所騎乘之
    前揭機車，2車因此發生碰撞，致張金來人車倒地而滑行撞
    擊同向前方范氏香蓮所騎乘之電動輔助自行車，張金來經送
    往國軍桃園總醫院，到院前已無生命跡象，經急救後，仍於
    同日16時42分許，因顱內出血併肋骨多處骨折致中樞神經休
    克不治死亡。陳宇阡於警員到達現場處理時，當場向警員自
    首肇事，進而接受裁判。
二、案經張金來之配偶張吳月涼、張金來之女張婉慧訴由臺灣桃
    園地方檢察署檢察官暨該檢察官相驗後自動檢舉偵查起訴。
    理  由
一、本件被告陳宇阡所犯之罪，係死刑、無期徒刑、最輕本刑為
    3年以上有期徒刑以外之罪，被告於準備程序就前揭被訴事
    實為有罪之陳述，經本院告知簡式審判程序之旨，並聽取被
    告及公訴人之意見後，本院認無不得或不宜改依簡式審判程
    序進行之處，爰依刑事訴訟法第273條之1第1項之規定，裁
    定本件進行簡式審判程序，合先敘明。
二、上開事實，業經被告於警詢、偵查中與本院準備程序及審理
    時均坦承不諱（見相字卷第77至78頁、第125至127頁、交訴
    緝卷二第144、150頁），核與證人陳靈聲、證人即告訴人張
    吳月涼、張婉慧及證人范氏香蓮分別於警詢、偵查中之供述
    、證述（見相字卷第79至83頁、第85至88頁、第121至123 
    頁、第129頁、第133至135頁）大致相符，復有車籍資料查
    詢結果、國軍桃園總醫院死亡通知單、國軍桃園總醫院附設
    民眾診療服務處診斷證明書、道路交通事故現場圖、道路交
    通事故調查報告表㈠、㈡、臺灣桃園地方檢察署相驗屍體證明
    書、檢驗報告書、桃園市政府車輛行車事故鑑定會109年3 
    月2日桃交鑑字第1090001110號函暨鑑定意見書、本院勘驗
    筆錄各1份與行車紀錄器畫面翻拍照片、現場照片等（見相
    字卷第35、59至61頁、第93至98頁、第103至117頁、第141 
    至171頁、第179至187頁、原交訴字卷第63至64頁）在卷可
    稽，足認被告上開任意性自白之真實性。本件事證既明，被
    告犯行堪以認定，應依法論科。
三、論罪科刑：
  ㈠核被告所為，係犯刑法第276條之過失致人於死罪。
  ㈡又被告於肇事後，員警尚未知悉何人肇事前，即向前往處理
    之員警坦承肇事，並接受裁判等情，此有桃園市政府警察局
    大溪分局大溪交通分隊道路交通事故肇事人自首情形紀錄表
    1 紙在卷可稽（見相字卷第67頁），其所為與自首要件相符
    ，應依刑法第62條前段之規定，減輕其刑。
  ㈢爰審酌被告駕駛動力交通工具參與道路交通，本應小心謹慎
    以維自身及他人之安全，竟未注意超越同向前行車時，應與
    前車左側保持半公尺以上之間隔，而貿然超車，因而與被害
    人張金來所騎乘之機車發生碰撞，致被害人張金來受有顱內
    出血併肋骨多處骨折之傷勢而不治死亡，使被害人家屬頓失
    至親，天人永隔，對被害人家屬造成難以彌補之傷痛，所為
    殊值非難，惟考量被告犯罪後坦認犯行，態度尚可，兼衡被
    告於警詢及本院審理時自陳之教育程度、工作情況、家庭經
    濟狀況（見相字卷第77頁、交訴緝卷二第151頁），及其於
    本院準備程序及審理時自陳因經濟狀況及金額差距過大而無
    法與被害人家屬達成和解（見交訴緝卷二第41、152頁）等
    一切情狀，量處如主文所示之刑，以資懲儆。
據上論斷，依刑事訴訟法第273條之1第1項、第299條第1項前段
，刑法第276條、第62條前段，刑法施行法第1條之1第1項，判決
如主文。
本案經檢察官謝咏儒提起公訴，檢察官林佳勳到庭執行職務。 
中　　華　　民　　國　　111 　年　　4 　　月　　11　　日
                  刑事第十六庭  法　官　呂宜臻
以上正本證明與原本無異。
如不服本判決應於收受判決後20日內向本院提出上訴書狀，並應
敘述具體理由。其未敘述上訴理由者，應於上訴期間屆滿後20日
內向本院補提理由書(均須按他造當事人之人數附繕本)「切勿逕
送上級法院」。 
  　　　　　　　　　　　　　　　書記官　黃心姿
中　　華　　民　　國　　111 　年　　4 　　月　　11　　日
附錄：本案論罪科刑法條全文
中華民國刑法第276條
因過失致人於死者，處5年以下有期徒刑、拘役或50萬元以下罰
金。